【裁判字號】    97,審訴,766
【裁判日期】    971031
【裁判案由】    清償借款
【裁判全文】
臺灣臺北地方法院民事判決             97年度審訴字第766號
原      告  國泰世華商業銀行股份有限公司
法定代理人  乙○○
訴訟代理人  丙○○
被      告  甲○○○
上列當事人間請求清償借款事件，本院於中華民國97年10月27日
言詞辯論終結，判決如下：
    主      文
被告應給付原告新臺幣伍拾肆萬陸仟陸佰壹拾柒元，及其中新台
幣伍拾貳萬捌仟玖佰壹拾玖元自民國九十七年九月二十六日起至
清償日止，按年息百分之十九點七計算之利息。
訴訟費用新臺幣伍仟玖佰陸拾元由被告負擔。
本判決於原告以新台幣壹拾捌萬元供擔保後，得假執行。
    事實及理由
一、本件依兩造間約定條款第26條、簡易通信貸款約定書第13條
    ，合意以本院為第一審管轄法院，依民事訴訟法第24條第1
    項規定，本院自有管轄權。
二、原告起訴主張：被告於民國93年5月25日向原告申請代償卡
    （卡號：0000000  000000000）以代付其於遠東國際商業銀
    行之信用卡欠款，就該代償部分之利息及費用，計收方式係
    以代償後，前二十四個月以年息1.1%計算之手續費，第二十
    五個月起按年息19.7%計付利息。迄至97年9月25日止，被告
    尚欠新臺幣（下同）254,400元之帳款未償（消費款246,163
    元、利息8,237元）。被告又於94年7月21日與原告成立簡易
    通信貸款契約（卡號：0000000000000000），向原告借得32
    萬元，利息按年息18%計算，分60期清償，依年金法按月計
    付本息，併入信用卡帳單中與信用卡消費帳款一併繳納，未
    依約於繳款期限前繳款或繳足月付金，或經原告主張暫停被
    告信用卡之權利時，即喪失期限之利益，原告得將未繳金額
    之本金部分，或經原告主張視為到期之本金部分，按信用卡
    循環利率即年息19.7%計算之利息，迄至97年9月25日止，被
    告尚欠292,217元之帳款未償（本金282,756元、利息9,461
    元）未償。為此依消費借貸之法律關係提起本件訴訟等語。
    並聲明：如主文第1項所示。
三、被告則以：對原告主張之事實不爭執，但現在無法清償，伊
    曾聲請更生，還在補正中尚未裁定等語，並聲明：駁回原告
    之訴及假執行之聲請。
四、原告主張之事實，已據其提出與所述相符之代償卡申請書、
    簡易通信貸款契約書、約定條款、信用卡注意事項、信用卡
    消費帳款債權明細報表、歷史帳單彙總查詢、歸戶查詢、信
    用卡對帳單等件為證，復為被告所不爭執，堪信原告主張為
    真實。被告雖辯稱其已聲請更生云云，惟法院裁定開始更生
    程序前，並無訴訟程序停止，或債權人非依更生程序不得行
    使其權利之問題，被告所辯就本件判決不生影響。
五、從而，原告依消費借貸之法律關係，請求被告給付如主文第
    1 項所示，即屬有據，應予准許。
六、假執行之宣告：原告陳明願供擔保以代釋明聲請宣告假執行
    ，核無不合，爰酌定相當擔保金額，准予宣告假執行。
七、據上論結，本件原告之訴為有理由，依民事訴訟法第385條
    第1項前段、第78條、第390條第2項，判決如主文。
中    華    民    國    97    年    10    月    31    日
                  民事第六庭    法  官  劉又菁
以上正本係照原本作成。
如對本判決上訴，須於判決送達後20日內向本院提出上訴狀。
中    華    民    國    97    年    10    月    31    日
                                書記官  潘惠梅


司法院資訊處製作；財團法人民間司法改革基金會備份。
